【裁判字號】    99,交聲,862
【裁判日期】    990721
【裁判案由】    違反道路交通管理處罰條例聲明異議
【裁判全文】
臺灣桃園地方法院刑事裁定             99年度交聲字第862號
原處分機關  交通部公路總局新竹區監理所
異  議  人
即受處分人  甲○○
上列受處分人因違反道路交通管理處罰條例案件，對於交通部公
路總局新竹區監理所桃園監理站中華民國99年6 月17日所為之處
分（原處分案號：桃監裁罰字第裁000000000000 號）聲明異議
，本院裁定如下：
    主  文
異議駁回。
    理  由
一、原處分意旨略以：異議人即受處分人甲○○於民國99年5 月
    12日上午9 時5 分許，駕駛車牌號碼2565—PK號自用一般小
    客車，行經桃園縣大園鄉○○○路○ 段90號前有燈光號誌管
    制之交岔路口時闖紅燈，而經桃園縣政府警察局大園分局埔
    心派出所員警以其有闖紅燈之違規事實為由，開立桃警局交
    字第DB0000000 號舉發違反道路交通管理事件通知單予以舉
    發，並除將舉發通知單交付於異議人收受外，亦移送予交通
    部公路總局新竹區監理所桃園監理站（下稱原處分機關）處
    理。嗣經原處分機關調查後，查知異議人之駕駛執照業經吊
    銷，乃另以異議人有駕照經吊銷仍駕駛小型車之違規事由，
    開立竹監營字第510059276 號舉發違反道路交通管理事件通
    知單予以逕行舉發。異議人於原處分機關開立之舉發通知單
    所載應到案日期前向原處分機關提出申訴，惟原處分機關仍
    認異議人違規明確，乃依道路交通管理處罰條例第21條第 1
    項第4 款，違反道路交通管理事件統一裁罰基準及處理細則
    第41條、第43條、第44條、第67條之規定，於99年6 月17日
    以桃監裁罰字第裁00-000000000號裁決書，裁處罰鍰新臺幣
    （下同）9,000 元。
二、異議意旨略以：其前於99年2 月10日下午5 時53分許，駕駛
    上開自用小客車行經桃園縣蘆竹鄉○○村○○路（應係大華
    街之誤）時，曾為警攔停實施酒測，詎經測試且酒精濃度值
    顯示為零後，員警竟心有不甘而將酒測單撕毀，並誣陷其拒
    絕接受酒測檢定後，再予以舉發，嗣原處分機關亦據此裁處
    吊銷其駕照3 年之處分。是其之駕照係因該員警之不當行為
    才被吊銷，且其已就此向鈞院聲明異議，自不得謂其係無照
    駕駛，為此聲明異議云云。
三、按汽車駕駛人，駕駛執照業經吊銷、註銷仍駕駛小型車或機
    器腳踏車者，處6,000 元以上12,000元以下罰鍰，道路交通
    管理處罰條例第24條第1 項第4 款定有明文。
四、經查：異議人辯稱其係遭員警誣陷其拒絕接受酒精濃度測試
    檢定，故對原處分機關據此所為吊銷駕照3 年（同時並罰鍰
    60,000元）之處分不服，而曾向本院聲明異議之情，固據本
    院依職權調取本院99年度交聲字第395 號全卷核閱屬實，然
    於該案之調查程序中，經法官當庭勘驗臨檢之現場錄影光碟
    後，異議人即承認確有拒絕酒測之行為，並旋表示撤回異議
    （見該卷99年4 月23日訊問筆錄），是不僅異議人辯稱之遭
    員警誣陷一節顯非事實，要無足採，且因異議人已撤回對該
    處分之聲明異議，則原處分機關所為吊銷駕照3 年之處分亦
    已告確定，異議人自不得再於本案爭執。準此，既異議人之
    駕照業經原處分機關依法吊銷，卻仍執意再駕駛小型車上路
    ，其違規事實自屬明確，而應予裁罰。
五、綜上所述，異議人確有上開之違規行為，又原處分機關依道
    路交通管理處罰條例第24條第1 項第4 款，違反道路交通管
    理事件統一裁罰基準及處理細則，以及違反道路交通管理事
    件統一裁罰基準表所載之裁罰標準相關規定，裁處異議人罰
    鍰9,000 元，亦核無違誤，是本件異議為無理由，自應予駁
    回。
據上論斷，應依道路交通管理處罰條例第87條第2 項、道路交通
案件處理辦法第19條，裁定如主文。
中    華    民    國    99    年    7     月    21    日
                          交通法庭    法  官  蘇昌澤
以上正本證明與原本無異。
如不服本裁定，應於裁定送達後5 日內向本院提出抗告狀。
                                      書記官  李佳穎
中    華    民    國    99    年    7     月    23    日

司法院資訊處製作；財團法人民間司法改革基金會備份。
